【裁判字號】    89,訴,1355
【裁判日期】    890816
【裁判案由】    毒品危害防制條例
【裁判全文】
臺灣高雄地方法院刑事判決                        八十九年度訴字第一三五五號
    公  訴  人  臺灣高雄地方法院檢察署檢察官
    被      告  甲○○
右列被告因違反毒品危害防制條例案件，經檢察官提起公訴（八十八年度毒偵字第二
四一三號），本院判決如左：
    主  文
甲○○施用第一級毒品，累犯，處有期徒刑捌月；又施用第二級毒品，累犯，處有期
徒刑肆月；應執行有期徒刑拾月。
    事  實
一、甲○○前曾因違反肅清煙毒條例案件，經台灣高雄地方法院判處有期徒刑三年確
    定，於民國八十五年四月二十一日執行完畢，又因施用毒品案件，經強制戒治並
    交付保護管束期滿後，由台灣高雄地方法院檢察署檢察官於八十八年六月二十八
    日以八十七年度偵字第一○五二○號不起訴處分確定。甲○○復於八十八年十一
    月四日下午九時許，在高雄市三民區○○○街一二九號前，以海洛因滲入香煙內
    之方式，施用第一級毒品海洛因乙次。甲○○另基於施用第二級毒品安非他命之
    犯意，於八十八年十一月五日凌晨零時四十許，回溯二十四小時之某時，在某不
    詳處所，施用第二級毒品安非他命乙次，為警於八十八年十一月四日下午十時三
    十分許，在高雄市三民區○○○街一二九號前查獲。
二、案經高雄市政府警察局楠梓分局報請台灣高雄地方法院檢察署檢察官偵查起訴。
    理  由
一、訊據被告甲○○固坦承有施用第一級毒品海洛因之事實不諱，惟辯稱：伊係於查
    獲前幾天施用第一級毒品海洛因云云，然查：被告於右揭時、地施用第一級毒品
    海洛因之事實，業據被告於本院八十八年度毒聲字第九二七九號調查時自承不諱
    ，有該刑事裁定書乙紙附卷可稽，是被告翻異前詞，空言辯稱，顯係事後避重就
    輕之詞，不足採信；復被告經警查獲之時所採集之尿液，經送高雄市立凱旋醫院
    檢驗之結果，呈現曾施用第一級毒品海洛因之陽性反應，有該醫院八十八年十一
    月十九日高市凱醫檢字第○○三七四號煙毒尿液檢驗成績書乙紙附卷可考；從而
    ，被告於右揭時、地施用第一級毒品海洛因之事實，已堪認定。又訊據被告甲○
    ○則矢口否認有施用第二級毒品安非他命之行為，然被告於八十八年十一月五日
    凌晨零時四十分許，為警查獲所採集之尿液經送驗結果，確呈甲基安非他命陽性
    反應，有上開高雄市立凱旋醫院煙毒尿液檢驗成績書乙紙在卷可憑。而安非他命
    經口服投與後約百分之七十於二十四小時內自尿中排出，約百分之九十於九十六
    小時內自尿中排出，由於目前國內尿液中安非他命之檢驗僅為鑑定其是否呈陽性
    反應，尚未定其含量，且安非他命成分之檢出與其投與方式、投與量、個人體質
    、採尿時間與檢測器之精密度等諸多因素有關，此經行政院衛生署藥物食品檢驗
    局八十一年二月八日藥檢壹字第００一一五六號函示在案。足認被告確有於為
    警查獲前回溯二十四小時內之某時在某不詳處所，施用毒品安非他命無訛，被告
    空言否認，顯係事後飾卸之詞，殊難採信。又被告前因施用毒品案件，經強制戒
    治並交付保護管束期滿後，由台灣高雄地方法院檢察署檢察官於八十八年六月二
    十八日以八十七年度偵字第一○五二○號不起訴處分確定，有不起訴處分書乙份
    在卷足憑，其於五年內再犯毒品危害防制條例第十條之罪。從而，本件事證已臻
    明確，被告犯行洵堪認定。
二、按海洛因係第一級毒品，安非他命則為第二級毒品，毒品危害防制條例第二條第
    二項規定甚明，被告分別施用之，所為係犯該條例第十條第一項之施用第一級毒
    品罪，及同條第二項之施用第二級毒品罪。其持有海洛因及安非他命後，進而施
    用，其持有行為應被其施用之行為所吸收，不另論罪。雖被告於本院審理程序時
    供陳：伊施用第二級毒品安非他命之方式，亦滲入香煙內吸食云云，惟第二級毒
    品安非他命係屬晶體，而非如第一級毒品海洛因係屬粉末狀，且毒品性質不同，
    衡情被告應非將安非他命滲入香煙內而與海洛因一起吸食，而應係分別施用，是
    被告所犯施用第一級毒品、施用第二級毒品罪二罪之間，犯意各別，行為互殊，
    應予分論併罰。公訴人認係被告上開犯行係一行為觸犯數罪名之想像競合犯，尚
    有未恰。又被告曾因違反肅清煙毒條例案件，經台灣高雄地方法院判處有期徒刑
    三年確定，於八十五年四月二十一日執行完畢，有台灣高等法院被告全國前案紀
    錄表可按，其於有期徒刑執行完畢後五年以內再犯有期徒刑以上之罪，為累犯，
    依法加重其刑。爰審酌被告前因施用毒品案件，經強制戒治後，竟再繼續施用毒
    品，顯見意志不堅，惟其犯罪係戕害自身，尚未害及他人，所犯情節亦非重，及
    犯後並未坦承全部犯行等一切情狀，分別量處如主文所示之刑，並定其應執行刑
    ，以資懲儆。
據上論斷，應依刑事訴訟法第二百九十九條第一項前段，毒品危害防制條例第十條第
一項、第二項，刑法第十一條前段、第四十七條、第五十一條第五款，判決如主文。
本案經檢察官林永富到庭執行職務。
中      華      民      國      八十九    年      八    月      十六    日
                                  臺灣高雄地方法院刑事第六庭
                                      審判長法  官  莊崑山
                                            法  官  趙家光
                                            法  官  洪榮家
右正本證明與原本無異。
如不服本判決，應於判決送達後十日內，向本院提出上訴狀。
                                            書記官  黃中旗
中      華      民      國      八十九    年      八    月      十六    日
附錄本罪論罪科刑法條全文：
毒品危害防制條例第十條第一項、第二項：
  施用第一級毒品者，處六月以上五年以下有期徒刑。
  施用第二級毒品者，處三年以下有期徒刑。


司法院資訊處製作；財團法人民間司法改革基金會備份。
